臺灣新北地方法院刑事判決
111年度金訴字第756號
公  訴  人  臺灣新北地方檢察署檢察官
被      告  郭承霖



上列被告因違反洗錢防制法等案件，經檢察官提起公訴（111年
度偵緝字第966號、第967號），因被告於本院準備程序中就被訴
事實為有罪之陳述，經告知簡式審判程序之旨，並聽取當事人之
意見後，本院合議庭裁定由受命法官獨任進行簡式審判程序，判
決如下：
    主      文
郭承霖犯如附表「罪名及科刑」欄所示之罪，各處如附表「罪名
及科刑」欄所示之刑。應執行有期徒刑1年5月。未扣案之犯罪所
得新臺幣20萬元沒收，於全部或一部不能沒收或不宜執行沒收時
，追徵其價額。　　　　
    事實及理由
一、本案犯罪事實及證據，除起訴書犯罪事實欄一第5至6行所載
    「劉孟穎（業經臺灣高雄地方檢察署聲請簡易判決處刑）」
    ，更正為「劉孟穎（業經臺灣高雄地方法院以110年度原金
    簡字第7號判決論罪處刑確定）」，及證據部分補充被告郭
    承霖於本院準備及審理程序之自白（111年度金訴字第756號
    卷〈下稱本院卷〉第55、62頁）外，其餘部分均引用如附件檢
    察官起訴書之記載。
二、論罪科刑　
　㈠核被告如附表各編號「犯罪事實」欄所為，均係犯刑法第339
    條之4第1項第2款之3人以上共同詐欺取財罪及洗錢防制法第
    14條第1項之一般洗錢罪。
　㈡被告與劉孟穎及「邱志忠」等詐欺集團成員，就上開犯行有
    犯意聯絡及行為分擔，為共同正犯。　
　㈢被告如附表各編號「犯罪事實」欄所為，均係以一行為同時
    犯3人以上共同詐欺取財罪及一般洗錢罪，為想像競合犯，
    各應依刑法第55條規定，從一重之3人以上共同詐欺取財罪
    處斷。
　㈣被告所犯如附表各編號「罪名及科刑」欄所示之3人以上共同
    詐欺取財罪，犯意各別，行為互殊，應分論併罰。
　㈤被告前因公共危險案件，經臺灣臺北地方法院以108年度交簡
    字第420號判決處有期徒刑3月確定；因公共危險案件，經該
    法院以108年度交簡字第1081號判決處有期徒刑4月確定，上
    開2案嗣經同法院以108年度聲字第1878號裁定應執行有期徒
    刑6月確定，於109年2月24日易科罰金執行完畢等節，有臺
    灣新北地方檢察署刑案資料查註紀錄表在卷可參，其於受有
    期徒刑之執行完畢後，5年以內故意再犯本案有期徒刑以上
    之各罪，均為累犯，皆應依刑法第47條第1項規定加重其最
    高度本刑；又審酌被告所犯上開案件與本案均為故意犯，且
    於執行完畢後不久再犯本案各罪，足見其對於刑罰之反應力
    薄弱，具有特別之惡性，況本案亦無何犯罪情節輕微而應予
    從寬量處最低法定刑，否則即屬過苛之情形，爰依司法院釋
    字第775號解釋之意旨，併加重其各罪之最低度本刑。
　㈥爰審酌被告分擔詐欺集團內重要之取交人頭金融帳戶資料及
    詐欺犯罪所得工作，使詐欺集團得以取得各告訴人受騙匯出
    之款項，復順利掩飾、隱匿該等犯罪所得之去向及所在，自
    值非難，惟念被告於本院準備及審理程序坦承全部犯行，犯
    後態度尚屬良好，且本案亦合於洗錢防制法第16條第2項減
    刑規定而得為其有利之量刑因素，兼衡被告犯罪之動機、目
    的、手段、各告訴人所受財產損害金額（含有無獲得填補之
    情形）、被告於本院審理時所述教育程度、工作及生活狀況
    等一切情狀，分別量處如主文所示之刑（詳如附表「罪名及
    科刑」欄所示），並斟酌被告犯罪之次數、情節及所犯數罪
    整體之非難評價，定其應執行之刑如主文所示。
三、被告於本院審理時雖否認有實際獲得報酬新臺幣（下同）20
    萬元云云（本院卷第64頁），然其於偵訊時即供稱其有自劉
    孟穎所交付現金中扣除報酬20萬元，再將剩餘之現金50萬元
    轉交「邱志忠」等語（111年度偵緝字第967號卷第49頁），
    衡情若非確有其事，實無必要憑空杜撰，堪認其已取得該報
    酬，自應依刑法第38條之1第1項前段、第3項規定宣告沒收
    ，並於全部或一部不能沒收或不宜執行沒收時，追徵其價額
    。
據上論斷，應依刑事訴訟法第273條之1第1項、第299條第1項前
段、第310條之2、第454條第2項，判決如主文。
本案經檢察官吳子新提起公訴，檢察官邱稚宸到庭執行職務。
中    華    民    國    111    年    8    月    11    日
                  刑事第四庭  法  官  吳智勝
上列正本證明與原本無異。
如不服本判決，應於判決送達後20日內敘明上訴理由，向本院提
出上訴狀 (應附繕本) ，上訴於臺灣高等法院。其未敘述上訴理
由者，應於上訴期間屆滿後20日內向本院補提理由書「切勿逕送
上級法院」。
                              書記官  薛力慈
中　　華　　民　　國　　111 　年　　8 　　月　　11　　日
附錄本案論罪科刑法條全文：
中華民國刑法第339條之4
犯第339條詐欺罪而有下列情形之一者，處1年以上7年以下有期
徒刑，得併科1百萬元以下罰金：
一、冒用政府機關或公務員名義犯之。
二、三人以上共同犯之。
三、以廣播電視、電子通訊、網際網路或其他媒體等傳播工具，
    對公眾散布而犯之。
前項之未遂犯罰之。
洗錢防制法第14條
有第二條各款所列洗錢行為者，處7年以下有期徒刑，併科新臺
幣5百萬元以下罰金。
前項之未遂犯罰之。
前二項情形，不得科以超過其特定犯罪所定最重本刑之刑。
附表：
編號 犯罪事實 罪名及科刑 1 如更正後起訴書犯罪事實欄一及其附表編號1所載。 三人以上共同詐欺取財罪，累犯，處有期徒刑1年3月。 2 如更正後起訴書犯罪事實欄一及其附表編號2所載。 三人以上共同詐欺取財罪，累犯，處有期徒刑1年1月。 3 如更正後起訴書犯罪事實欄一及其附表編號3所載。 三人以上共同詐欺取財罪，累犯，處有期徒刑1年2月。